臺灣高雄地方法院刑事判決　　　　　　　96年度訴字第3811號
公　訴　人　臺灣高雄地方法院檢察署檢察官
被　　　告　乙○○
上列被告因毒品危害防制條例案件，經檢察官提起公訴（96年度
毒偵字第7765號），嗣因被告就被訴事實為有罪之陳述，經本院
合議庭裁定由受命法官獨任依簡式審判程序審理，本院判決如下
：
    主  文
乙○○施用第一級毒品，處有期徒刑陸月。扣案之海洛因壹包（
驗前淨重零點壹貳伍公克、驗後淨重零點壹壹柒公克，另含包裝
袋）沒收銷燬之；又施用第二級毒品，處有期徒刑月。應執行
有期徒刑捌月。扣案之海洛因壹包（驗前淨重零點壹貳伍公克、
驗後淨重零點壹壹柒公克，另含包裝袋）沒收銷燬之。
    事  實
一、乙○○前於民國92年間，因施用毒品案件，經臺灣板橋地方
    法院以92年度毒聲字第3286號裁定送勒戒處所觀察、勒戒，
    因無繼續施用毒品之傾向，於93年4 月16日觀察、勒戒執行
    完畢釋放。詎仍不知絕離毒品，復基於施用第一級毒品海洛
    因之犯意，於前開觀察勒戒執行完畢釋放後5 年內，即96年
    7 月15日下午1 時許，在高雄縣美濃鎮○○街○ 段350 巷1
    號居所，以將安非他命置入玻璃球內，再以火燒烤之方式，
    施用第二級毒品甲基安非他命1 次。再於96年7 月17日下午
    9 時許，在高雄縣美濃鎮○○街○ 段350 巷1 號居所，以將
    海洛因摻水加入針筒注射之方式，施用第一級毒品海洛因1
    次。嗣為警於96年7 月19日上午9 時30許，在高雄縣美濃鎮
    中壇橋上河堤防道路發現其形跡可疑而上前盤查，並扣得海
    洛因1 小包（檢驗前淨重0.125 公克、檢驗後淨重0.117 公
    克），且經採尿檢驗結果，呈海洛因與甲基安非他命陽性反
    應，始知上情。
二、案經高雄縣政府警察局旗山分局報告臺灣高雄地方法院檢察
    署檢察官偵查起訴。
    理  由
一、按本件被告乙○○所犯係死刑、無期徒刑、最輕本刑為3 年
    以上有期徒刑以外之罪，其於準備程序就前揭被訴事實為有
    罪之陳述，經受命法官告知簡式審判程序之旨，並聽取其與
    公訴人之意見後，本院認無不得或不宜改依簡式審判程序進
    行之處，爰依刑事訴訟法第273 條之1 第1 項、第284 條之
    1 ，裁定本件由受命法官獨任進行簡式審判程序，合先敘明
    。
二、上揭事實，已據被告乙○○於本院審理中坦承不諱，且其為
    警查獲時所採取之尿液，經送請檢驗結果，確呈第一級毒品
    海洛因代謝後嗎啡及第二級毒品甲基安非他命之陽性反應，
    此有臺灣檢驗科技股份有限公司96年8 月6 日編號KＺ000000
    000000號濫用藥物尿液檢驗報告、高雄縣政府警察局旗山分
    局危害防治條例案件嫌犯代號與真實姓名對照表（代號231
    ）各1 紙附卷可稽（見警卷第13頁、偵一卷第18頁），又扣
    案疑似海洛因粉末1 包，經檢驗結果，確呈海洛因陽性反應
    ，檢驗前淨重0.125 公克、檢驗後淨重0.117 公克，亦有卷
    附高雄市立凱旋醫院96年10月15日高市凱醫驗字第5201號濫
    用藥物成品檢驗鑑定書1 紙足憑（見本院卷第33頁）。而海
    洛因施用入人體後，水解還原成嗎啡，再循嗎啡之代謝方式
    排出體外，已據行政院衛生署藥物食品檢驗局（73 ） 藥檢
    壹字第30221 號函說明綦詳，足認被告確曾施用毒品海洛因
    無訛，是被告上開自白核與事實相符，自可採為認定事實之
    證據。又被告有事實欄所載經觀察、勒戒執行完畢之情，有
    卷附臺灣高等法院被告前案紀錄表1 份可按（見本院卷第4
    頁至第7 頁）。從而，被告於觀察、勒戒執行完畢釋放後，
    5 年內再為本件施用第一級、第二級毒品犯行，洵堪認定，
    本件事證明確，自應依法論科。
三、按海洛因、甲基安非他命分別係毒品危害防制條例第2 條第
    2 項第1 、2 款所稱之第一、二級毒品，不得持有、施用。
    是核被告分別施用海洛因、甲基安非他命之行為，係犯該條
    例第10條第1 項之施用第一級毒品罪，及同條第2 項之施用
    第二級毒品罪，其持有第一、二級毒品，嗣進而施用之，持
    有之低度行為應為施用之高度行為所吸收，均不另論罪。而
    上開所犯施用第一級毒品罪、施用第二級毒品罪，犯意各別
    ，行為互殊，觸犯構成要件不同，應予分論併罰。爰審酌被
    告前已因施用毒品案件經觀察、勒戒、強制戒治程序及刑事
    追訴處罰，本應絕離毒癮，不料其竟仍繼續施用毒品，已如
    上述，顯見其並無戒除毒害之決心，本不宜寬貸，惟念其犯
    後坦承犯行，且施用毒品乃自戕一己之身體健康，具有病患
    性人格之特質，行為本身對社會所造成之危害並非直接、鉅
    大，並考量、期間長短，並綜合考量被告係國中畢業、職業
    工、家境小康（見警卷教育程度欄、職業欄及家庭經濟狀況
    欄之記載），及其上開犯罪情節等一切情狀，分別量處如主
    文所示之刑，並定其應執行之刑，以資懲儆。扣案含有第一
    級毒品海洛因成分之白粉1 包（檢驗前淨重0.125 公克、檢
    驗後淨重0.11 7公克），係查獲之毒品，其包裝即夾鍊袋因
    包覆毒品，其上顯留有該毒品之殘渣，與毒品間已難以分析
    剝離，自應整體視為毒品，均依毒品危害防制條例第18條第
    1 項前段之規定，沒收銷燬之。至送鑑耗損之海洛因既已滅
    失，自無庸再予宣告沒收銷燬，附此敘明。
據上論斷，應依刑事訴訟法第273 條之1 第1 項、第284 條之1
、第299 條第1 項前段，毒品危害防制條例第10條第1 項、第2
項、第18條第1 項前段，刑法第11條、第51條第5 款，判決如主
文。
本案經檢察官甲○○到庭執行職務。
中　　華　　民　　國　　96　　年　　11　　月　　26　　日
                  刑事第二庭    法　官  呂明燕
以上正本證明與原本無異。
如不服本判決應於收受本判決後10日內向本院提出上訴書狀，並
應敘述具體理由，如未敘述上訴理由者，應於上訴期間屆滿後20
日內補提理由書狀於本院（均須按他造當事人之人數附繕本）「
切勿逕送上級法院」。
中　　華　　民　　國　　96　　年　　11　　月　　27　　日
                                書記官  陳瓊芳
附錄本判決論罪之法條：
毒品危害防制條例第10條
施用第一級毒品者，處 6 月以上 5 年以下有期徒刑。
施用第二級毒品者，處 3 年以下有期徒刑。
